# 购买期权的账务处理【陈版主】

提问人：jemich 时间：2015-08-31 14:21:30
陈老师，如果A公司支付期权费X元购买一个 1 年后到期的期权，期权费应该如何入账？

回答人：chenyiwei
不清楚具体背景。但一般理解，对于可以单独交易的期权，因其属于衍生工具，故应作为以公允价值计量且其变动计入当期损益的金融资产核算。

提问人：jemich 时间：2015-09-02 10:34:06
谢谢版主。后来又仔细研读了一下准则，对账务处理理解了。 但是还有个疑问是如果是从银行购买的一个针对美元应付账款的期权，这个期权公允价值可否由银行直接给出呢？

回答人：chenyiwei
银行一般会给出一个估值，企业可以作为参考，但建议由具有金融工具估值方面的专业经验和技能的专业人士对此再进行复核。

提问人：Destiny_kk 时间：2017-03-07 23:19:02
"如果A公司支付期权费X元购买一个 1 年后到期的期权，期权费应该如何入账？" 如果A公司购买期权的标的是B公司的股份，B公司对收到的期权费应该如何入账？

回答人：chenyiwei
1 、作为衍生金融资产的初始入账价值处理。 2 、B应区分该期权对其自身（作为发行方）是权益还是金融负债，分别计入相应的科目。

提问人：Destiny_kk 时间：2017-03-08 13:48:21
B应区分该期权对其自身（作为发行方）是权益还是金融负债，分别计入相应的科目
这个是否指根据标的物进行区分？如果是认股权证，应当作为权益入账？

回答人：chenyiwei
不是，是看期权本身是权益工具还是债务工具，用于认购债券的期权肯定是债务工具；但用于认购股份的期权也很可能是债务工具，除非满足“固定换固定”。